【裁判字號】    97,上易,1009
【裁判日期】    970731
【裁判案由】    業務侵占
【裁判全文】
臺灣高等法院臺中分院刑事判決        97年度上易字第1009號
上  訴  人  臺灣臺中地方法院檢察署檢察官
被      告  甲○○
上列上訴人因被告業務侵占案件，不服臺灣臺中地方法院97年度
易字第1302號中華民國97年4月15日第一審判決（起訴案號：臺
灣臺中地方法院檢察署97年度偵緝字第341號），提起上訴，本
院判決如下：
    主  文
上訴駁回。
    事實及理由
一、本案經本院審理結果，認第一審判決認事用法及量刑均無不
    當，應予維持，並引用第一審判決書記載之事實、證據及理
    由（如附件）。
二、經查，被告甲○○於偵查及原審審理中坦承業務侵占之犯行
    ，本件原審判決認定被告係犯刑法第三百三十六條第二項之
    業務侵占罪，量處有期徒刑七月，原審判決對於認定被告犯
    罪之事實已經詳為調查審酌，並說明其認定之證據及理由，
    經核均無違證據及經驗法則，自無不合。
三、臺灣臺中地方法院檢察署檢察官上訴意旨略以：
  (一)按刑之量定，為求個案裁判之妥當性，法律固賦予法院裁量
    權，但此項裁量權之行使，除應依刑法第五十七條規定，審
    酌行為人及其行為等一切情狀，為整體之評價，並應顧及比
    例原則與平等原則，使罪刑均衡，輕重得宜，以契合社會之
    法律感情。
  (二)刑法第五十七條規定，科刑時應注意下列事項，其中第十款
    明文規定，犯罪行為人「犯罪後之態度」，是作為科刑輕重
    之標準。查本件被告利用其擔任土地代書工作，受客戶即被
    害人丙○○之委託代辦房屋過戶之際，侵占被害人交付之契
    稅、印花稅，迄今未償還被害人，顯見其犯後態度不佳，毫
    無填補被害人損失之積極作為，原審未審酌及此，僅量處有
    期徒刑七月，實屬過輕。
四、本院對於檢察官上訴理由之審酌：
  (一)按量刑之輕重係屬事實審法院得依職權自由裁量之事項，茍
    已斟酌刑法第五十七條各款所列情狀而未逾法定刑度，即不
    得遽指為違法。且在同一犯罪事實與情節，如別無其他加重
    或減輕之原因，下級審法院量定之刑，亦無過重或失輕之不
    當情形，則上級審法院對下級審法院之職權行使，原則上應
    予尊重（最高法院八十五年度台上字第二四四六號判決參照
    ）。本件被告因犯本罪，被告於受刑事制裁後，並未能因此
    免除民事之債務，且刑罰之目的，原非在彌補被害人之損失
    ，本件原審判決係適用簡式審判程式，原判決於判決理由中
    已敘明審酌被告之素行，被告坦承犯行等情狀，量處有期徒
    刑七月。本院認為原審判決就本件被告之量刑，已審酌被告
    之素行、犯罪所得及其犯罪後態度等一切情狀，顯已斟酌刑
    法第五十七條各款所列情狀而未逾法定刑度，符合刑罰之目
    的，自不得遽指為違法。參酌業務侵占罪之法定刑度，及被
    告所侵占之金額為新臺幣一萬二千元，則原審判決之量刑尚
    無過輕情形，本院認為亦無不當之處，並無變更原判決量處
    被告刑度之必要。檢察官上訴意旨認原判決所量處之刑度過
    輕，難予採取。
  (二)此外，檢察官在本院又未提出其他不利於被告之證據，其上
    訴為無理由，應予駁回。
五、被告經合法傳喚，無正當理由未於本院審判期日到庭，爰不
    待其陳述逕行判決，附此敘明。
六、據上論斷，應依刑事訴訟法第三百七十一條、第三百七十三
    條、第三百六十八條，判決如主文。
本案經檢察官乙○○到庭執行職務。
中    華    民    國    97    年    7     月    31    日
            刑事第十一庭  審判長法  官    陳  朱  貴
                                法  官    郭  同  奇
                                法  官    胡  文  傑
上列正本證明與原本無異。
不得上訴。
                                書記官    蔡  嘉  萍
中    華    民    國    97    年    7    月    31    日


司法院資訊處製作；財團法人民間司法改革基金會備份。
